臺灣高雄地方法院刑事判決　　　　　　　 96年度易字第346號
公　訴　人　臺灣高雄地方法院檢察署檢察官
被　　　告　丙○○
　　　　　　　　　　（現因另案於臺灣高雄監獄執行中）
　　　　　　乙○○
上列被告等因竊盜案件，經檢察官提起公訴（95年度偵字第3098
9 號），被告等於本院準備程序為有罪之陳述，經合議庭裁定由
受命法官依簡式審判程序獨任審理，判決如下：
    主  文
丙○○犯竊盜罪，累犯，處有期徒刑陸月，如易科罰金，以新台
幣壹仟元折算壹日。
乙○○犯竊盜罪，處有期徒刑肆月，如易科罰金，以新台幣壹仟
元折算壹日。緩刑參年。
    事  實
一、丙○○前於民國94年間，因竊盜案件，經本院以94年度易字
    第719 號判決判處有期徒刑5 月確定，甫於94年7 月27日徒
    刑易科罰金而執行完畢。詎不知悔改，於95年11月23日凌晨
    1 時許，由丙○○之配偶乙○○騎乘車牌號碼WZK-982 號輕
    型機車搭載丙○○，行經屏東縣里嶺大橋里港端光盛營造股
    份有限公司（下稱光盛公司）改建工程工地時，2 人因見該
    工地橋面上置有上開公司所有之「＃5 護欄鋼筋」無人看管
    ，認有機可趁，竟共同基於意圖為自己不法所有之犯意聯絡
    ，由丙○○徒手竊取上開鋼筋22組，得手後，將該批鋼筋放
    置在機車腳踏板，並由乙○○騎乘前開機車搭載丙○○離開
    現場返回其等住處。嗣於同日凌晨1 時30分許，在高雄縣燕
    巢鄉臥牛巷14弄弄口處為警攔檢，當場扣得上揭總重為60公
    斤之鋼筋22組而查獲上情。
二、案經高雄縣政府警察局岡山分局報告臺灣高雄地方法院檢察
    署檢察官偵查起訴。
    理  由
一、本件被告丙○○、乙○○所犯係死刑、無期徒刑、最輕本刑
    為3 年以上有期徒刑以外之罪，其於準備程序中就被訴事實
    為有罪之陳述，經本院告知簡式審判程序之旨，並聽取公訴
    人及被告意見後，合議庭裁定由受命法官獨任進行簡式審判
    程序，合先敘明。
二、上揭事實，業據被告2 人於本院審理時均供承不諱，核與證
    人即光盛公司上揭工地之工地主任廖順煌於警詢證述遭竊之
    前開鋼筋為伊公司所有，價值約1,500 元等情大致相符，並
    有高雄縣政府警察局岡山分局搜索、扣押筆錄、扣押物品目
    錄表各1 份、贓物認領保管單1 紙及查獲照片9 幀在卷可佐
    。足認被告2 人之自白與事實相符，堪予採為本案論罪科刑
    之依據。本件事證明確，被告2 人之竊盜犯行，洵堪認定，
    應依法論科。
三、核被告2 人所為，均係犯刑法第320 條第1 項之普通竊盜既
    遂罪。被告2 人就前開竊盜犯行，有犯意聯絡及行為分擔，
    均為共同正犯。又被告丙○○前於94年間，因竊盜案件，經
    本院以94年度易字第719 號判決判處有期徒刑5 月確定，並
    於94年7 月27日徒刑易科罰金而執行完畢，有臺灣高等法院
    被告前案紀錄表及臺灣高雄地方法院檢察署刑案資料查註紀
    錄表各1 份附卷可考，被告於有期徒刑執行完畢後，5 年內
    故意再犯本件有期徒刑以上之罪，為累犯，應依刑法第47條
    第1 項規定加重其刑。爰審酌被告2 人不思循正當工作以獲
    致財物維生，竟為圖私利，侵害他人之財產安全，惡性非輕
    ，惟念其犯後尚能坦承全部犯行，態度尚可，竊取之財物價
    值非鉅且已返還予被害人光盛公司等一切情狀，分別量處如
    主文所示之刑，並考量本件犯罪情節之輕重，及被告2 人均
    係國中畢業，被告丙○○以擔任臨時工為業，被告乙○○則
    無業，被告2 人經濟狀況均為勉持等情，亦據被告2 人自陳
    在卷（院卷第40-41 頁），諭知如主文所示之易科罰金折算
    標準，以資懲儆。另查，被告乙○○前無任何犯罪科刑之紀
    錄，有臺灣高等法院被告前案紀錄表1 份在卷可稽，茲念其
    於行竊前亦曾規勸其配偶即被告丙○○他人財物不得竊取，
    但終因被告丙○○行竊意堅，且受家中經濟壓力所迫，乃不
    禁誘惑而與其夫共同行竊，堪認僅因一時失慮以致誤罹刑章
    ，且被告乙○○事後亦已坦承犯行，所竊財物業由被害人領
    回，已如上述，諒其經此偵、審程序，理當知所警惕，信無
    再犯之虞，遂認前開所宣告之刑以暫不執行為適當，依刑法
    第74條第1 項第1 款規定諭知緩刑3 年，以啟自新。
據上論斷，應依刑事訴訟法第273 條之1 第1 項、第284 條之1
、第299 條第1 項前段，刑法第28條、第320 條第1 項、第47條
第1 項、第41條第1 項前段、第74條第1 項第1 款，刑法施行法
第1條之1，判決如主文。
本案經檢察官甲○○到庭執行職務。
中　　華　　民　　國　　96　　年　　3　　月　　13　 　日
                  刑事第十六庭  法　官  蔣志宗
以上正本證明與原本無異。
如不服本判決，應於判決送達後10日內，向本院提出上訴狀。
中　　華　　民　　國　　96　　年　　3　　月　　13　　日
                                書記官  洪育祺
附錄本案論罪科刑之法條：
中華民國刑法第320條
意圖為自己或第三人不法之所有，而竊取他人之動產者，為竊盜
罪，處 5 年以下有期徒刑、拘役或 5 百元以下罰金。
意圖為自己或第三人不法之利益，而竊佔他人之不動產者，依前
項之規定處斷。
前二項之未遂犯罰之。
刑法施行法第1條之1
中華民國94年1 月7 日刑法修正施行後，刑法分則編所定罰金之
貨幣單位為新臺幣。
94年1 月7 日刑法修正時，刑法分則編未修正之條文定有罰金者
，自94年1 月7 日刑法修正施行後，就其所定數額提高為30倍。
但72年6 月26日至94年1 月7 日新增或修正之條文，就其所定數
額提高為3倍。
